# 请问

提问人：jay6678 时间：2014-03-07 10:05:07
资产重组后的账龄如何计算？比如，A公司收购了B公司，对B公司应收账款的账龄如何确定？

回答人：chenyiwei
帐龄分析的目的是评估应收款项的可收回性，因此帐龄应当从某一笔应收款项的原始形成之日开始连续计算，而不是在收购方合并报表上重新从“1年以下”算起。应收款项的债权人中途被收购的事实一般不会影响应收款项本身的可收回性。